【裁判字號】    97,交簡上,65
【裁判日期】    970530
【裁判案由】    過失傷害
【裁判全文】
臺灣板橋地方法院刑事判決            97年度交簡上字第65號
上  訴  人
即  被  告  甲○○
上列上訴人即被告因過失傷害案件，不服本院97年度交簡字第32
4 號，民國97年2 月20日第一審刑事簡易判決（聲請簡易判決處
刑案號：96年度偵字第29870 號），提起上訴，本院管轄第二審
之合議庭裁定依簡式審判程序審理，並判決如下：
    主      文
上訴駁回。
甲○○緩刑貳年。
    事實及理由
一、本案被告甲○○所犯係死刑、無期徒刑、最輕本刑為3 年以
    上有期徒刑以外之罪，其於準備程序中就被訴事實為有罪之
    陳述，本院即依刑事訴訟法第455 條之1 第3 項準用同法第
    364 條及同法第273 條之1 第1 項之規定，經本院告知簡式
    審判程序之旨，並聽取檢察官及被告之意見後，裁定本案進
    行簡式審判程序，合先敘明。
二、本案經本院審理結果，認第一審判決以被告甲○○所為，係
    犯刑法第284 條第2 項前段之業務過失傷害罪，依刑事訴訟
    法第449 條第1 項前段、第3 項、第454 條第2 項，刑法第
    284 條第2 項前段、第62條、第41條第1 項前段等規定，並
    審酌被告之過失程度、告訴人乙○○所受之傷害、被告犯罪
    所生之危害、於肇事後尚未與被害人達成和解等一切情狀，
    量處有期徒刑2 月，並諭知易科罰金折算之標準為以新臺幣
    1,000 元折算1 日，其認事用法及量刑均屬妥適，應予維持
    ，並引用第一審簡易判決書記載之事實、理由及證據（詳如
    附件）。
三、被告上訴意旨略以：其已與告訴人達成和解，請求從輕量刑
    等語；惟按關於刑之量定，係實體法上賦予法院得為自由裁
    量之事項，倘其未有逾越法律所規定之範圍，或濫用其權限
    ，即不得任意指摘為違法，被告雖就原審法院適法範圍裁量
    權之行使為爭執，惟原審量定刑期，已審酌被告各種犯罪情
    狀，並無失出，且被告於原審判決前並未提出與告訴人達成
    和解之資料，原審自無從審酌此一和解情狀，是被告稱原審
    量刑過重，請求從輕量刑云云，為無理由，應予駁回。然被
    告前未曾因故意犯罪受有期徒刑以上刑之宣告，有臺灣高等
    法院被告前案紀錄表1 份附卷可佐，其因一時疏失發生車禍
    ，偶罹刑典，犯後坦承犯行甚有悔意，且亦已與告訴人於97
    年3 月5 日達成民事調解，有臺北縣永和市調解委員會調解
    筆錄1 份附於本院卷可稽，併斟酌告訴人於本案審理中亦陳
    稱願意原諒被告，同意給予被告緩刑等語在卷（見本院97年
    4 月21日準備程序筆錄第2 頁），本院審酌上情，認被告經
    此偵審程序，應知所警惕信無再犯之虞，前開對之所宣告之
    刑，以暫不執行為適當，爰併依刑法第74條第1 項第1 款規
    定宣告緩刑2 年，用啟自新。
據上論斷，應依刑事訴訟法第455 條之1 第1 項、第3 項、第36
4 條、第273 條之1 第1 項、第368 條、第373 條，刑法第74條
第1 項第1 款，判決如主文。
本案經檢察官郭季青到庭執行職務。
中    華    民    國    97    年    5     月    30    日
                  交通法庭  審判長法  官  許 必 奇
                                  法  官  曾 正 耀
                                  法  官  陳 明 偉
上列正本證明與原本無異。
不得上訴。
                                  書記官  強 梅 芳
中    華    民    國    97    年    6     月    2     日
附錄本案論罪科刑法條：
中華民國刑法第284 條（過失傷害罪）
因過失傷害人者，處6 月以下有期徒刑、拘役或5 百元以下罰金
，致重傷者，處1 年以下有期徒刑、拘役或5 百元以下罰金。
從事業務之人，因業務上之過失傷害人者，處1 年以下有期徒刑
、拘役或1 千元以下罰金，致重傷者，處3 年以下有期徒刑、拘
 役或2 千元以下罰金。


司法院資訊處製作；財團法人民間司法改革基金會備份。
